# 求助版主关于职工薪酬纳税调整问题

提问人：lfterry007 时间：2020-05-26 08:05:02
2018 年年底计提了 100 万年终奖 2019 年 1 月支付了 70 万， 2018 年汇算调增 30 万， 2019 年会计红冲了 2018 年多计提的30 万费用冲的 19 年工资费用。 2019 年年底计提了 100 万年终奖 2020 年 1 月支付了 80 万， 2020 年会计红冲了 2019 年多计提的 20 万费用冲的 2020 年工资费用。 那么 2019 年汇算 如何调整？

回答人：chenyiwei
假设主帖所描述的会计处理是正确的，则 2019 年度红冲 2018 年多计提的 30 万费用，在税务上应作纳税调减处理，减少 2019 年度应纳税所得额 30 万元； 2019 年度按实际支付的 80 万元年终奖税前扣除，即纳税调增 20 万元。两者合计， 2019 年度净调减 10 万元。